臺灣臺中地方法院刑事判決　　　　　　 100年度易緝字第46號
公　訴　人　臺灣臺中地方法院檢察署檢察官
被　　　告　江衍龍
上列被告因詐欺案件，經檢察官提起公訴（99年度偵字第11044
號），本院因被告所犯非死刑、無期徒刑、最輕本刑為三年以上
有期徒刑之罪或高等法院管轄第一審案件，經被告就被訴事實為
有罪之陳述，裁定進行簡式審判程序，判決如下：
    主    文
江衍龍共同犯詐欺取財罪，累犯，處有期徒刑陸月，如易科罰金
，以新臺幣壹仟元折算壹日。扣案如附表一編號1至16、19至28
、30、附表二編號1至11、附表三編號6至10、18所示之物，均沒
收。
    犯罪事實及理由
一、本件犯罪事實及證據，除加列：(1)「共犯丁文斌（綽號木瓜
    ）持用之門號0000000000號行動電話與受騙大陸民眾持用之
    門號0000000000號電話之通聯紀錄（見99年度聲拘字第241
    號卷第86至101頁）」，(2)「被告江衍龍於本院審理時之自
    白」為證據之外，餘均引用起訴書之記載（如附件）。
二、核被告江衍龍所為，係犯刑法第339條第1項之詐欺取財罪。
    被告江衍龍與共犯丁文斌、王瀚誠、吳心蓮、何佳蔓、王建
    民、應自立等人間，就起訴書犯罪事實欄所載之詐欺犯行，
    有犯意聯絡及行為分擔，為共同正犯。被告江衍龍前因施用
    第二級毒品罪、竊盜罪、施用第一級毒品罪、竊盜罪、施用
    第二級毒品罪等案件，分別經臺灣桃園地方法院及臺灣板橋
    地方法院判處有期徒刑5月、6月、1年2月、5月、4月，嗣經
    減刑為有期徒刑2月15日、3月、7月、2月15日、2月確定，
    並合併定應執行有期徒刑1年4月，再於民國97年9月2日因保
    護管束期滿未經撤銷假釋而視為執行完畢，有臺灣高等法院
    被告前案紀錄表附卷可稽；其於5年以內故意再犯本件有期
    徒刑以上之罪，為累犯，應依刑法第47條第1項規定，加重
    其刑。爰審酌被告江衍龍自99年2月底起參與以丁文斌為首
    之詐欺集團，該詐欺集團利用網路及電腦設備以電話詐騙大
    陸地區人民，被告江衍龍於該集團中負責電腦維修等工作，
    並曾擔任接聽第一線電話之工作，該詐騙集團之所為，侵害
    數名被害人之財產法益，所為誠值非難；兼衡酌被告江衍龍
    犯後坦承犯行，具有悔意等一切情狀，量處如主文所示之刑
    ，並諭知易科罰金之折算標準。
三、扣案之(1)附表一編號1至16、19至28所示之物，分別為共犯
    丁文斌、何佳蔓、應自立、王瀚誠所有供本件犯罪及與其他
    詐騙集團成員聯絡所用之物（業經共犯丁文斌、何佳蔓、應
    自立、王瀚誠供明在卷）；(2)附表一編號30所示之門號0000
    000000行動電話，為被告江衍龍所有供本件犯罪所用之物【
    被告江衍龍雖辯稱該支電話僅作為與其家人聯繫之用，惟查
    依卷附共犯丁文斌持用之門號0000000000行動電話與被告江
    衍龍持用之門號0000000000行動電話通聯譯文，上開電話曾
    經使用談及「多功能語音版卡」、「隨身碟」等事宜（見99
    年度聲拘字第241號卷第59頁正反面），堪認該支電話係供
    本件犯罪所用之物】；(3)附表二編號1至11所示之物，均係
    共犯丁文斌所有供本件犯罪所用之物（業經共犯丁文斌供明
    在卷）；(4)附表三編號6至10所示之行動電話，均係共犯丁
    文斌所有供本件犯罪所用之物【共犯丁文斌雖辯稱該行動電
    話與本件犯行無關，惟查共犯丁文斌本件犯行所使用之行動
    電話，除附表一編號5至7、附表二編號7至11所示之行動電
    話之外，尚包括門號0000000000、0000000000、0000000000
    、0000000000之行動電話（共犯丁文斌於99年5月6日警詢時
    供承在卷，見99年度偵字第11044號偵查卷第67頁）、門號
    0000000000（綽號「阿立」即共犯丁文斌所使用，見99年度
    聲拘字第241號卷第18頁以下）、0000000000之行動電話（
    見99年度聲拘字第241號卷第60頁，共犯應自立供承此支行
    動電話係共犯丁文斌所有，見本院99年度易字第2192號卷第
    1宗第192頁），是上開於共犯丁文斌自小客車內扣得之5支
    行動電話，核屬共犯丁文斌所有供本件犯罪所用之物】；(5)
    附表三編號18所示之物，亦係共犯丁文斌所有供本件犯罪所
    用之物（業經共犯丁文斌供明在卷）；均應依刑法第38條第
    1項第2款規定宣告沒收。至附表一編號17、18號之數據機，
    雖供本件犯罪所用，但係中華電信所有，非被告江衍龍或其
    他共犯所有之物；附表一編號29、31、32、附表三編號1至5
    、11至17、19至22所示之物，無積極證據足認與本件犯行相
    關，爰不為沒收之諭知。
四、依刑事訴訟法第273條之1第1項、第299條第1項前段、第310
    條之2、第454條，刑法第28條、第339條第1項、第47條第1
    項、第41條第1項前段、第38條第1項第2款，刑法施行法第1
    條之1第1項、第2項前段，判決如主文。
本案經檢察官沙小雯到庭執行職務。
如不服本判決，應於收受送達後10日內向本院提出上訴書狀（應
敘述具體理由並附繕本）。
中    華    民    國    100    年    3    月    15    日
                  刑事第十三庭  法  官  戴嘉慧
以上正本證明與原本無異。
如不服本判決應於收受判決後10日內向本院提出上訴書狀，並應
敘述具體理由；其未敘述上訴理由者，應於上訴期間屆滿後20日
內向本院補提理由書（均須按他造當事人之人數附繕本）；「切
勿逕送上級法院」。
                                書記官  劉晴芬
中    華    民    國    100     年    3   月    15    日
【附錄本案論罪科刑法條】
《刑法第339條（普通詐欺罪）》
意圖為自己或第三人不法之所有，以詐術使人將本人或第三人之
物交付者，處5年以下有期徒刑、拘役或科或併科1千元以下罰金
。
以前項方法得財產上不法之利益或使第三人得之者，亦同。
前二項之未遂犯罰之。
【附表一】（於臺中市○○○路266巷19號之2房屋內查扣之物）
 ┌──┬──────────────┬───┬────┐
 │編號│名稱                        │ 數量 │所有人  │
 ├──┼──────────────┼───┼────┤
 │ 1  │USB（教戰守則檔）           │ 2支  │丁文斌  │
 ├──┼──────────────┼───┼────┤
 │ 2  │對講機                      │ 1支  │丁文斌  │
 ├──┼──────────────┼───┼────┤
 │ 3  │公安電話鈴聲機              │ 1支  │丁文斌  │
 ├──┼──────────────┼───┼────┤
 │ 4  │計算機                      │ 1台  │何佳蔓  │
 ├──┼──────────────┼───┼────┤
 │ 5  │行動電話MOTOROLA牌（含SIM卡 │ 1支  │丁文斌  │
 │    │、0000000000000）           │      │        │
 ├──┼──────────────┼───┼────┤
 │ 6  │行動電話BENQ牌（序號：357032│ 1支  │丁文斌  │
 │    │000000000）                 │      │        │
 ├──┼──────────────┼───┼────┤
 │ 7  │行動電話SAMSUNG牌（含SIM卡，│ 1支  │丁文斌  │
 │    │0000000000）                │      │        │
 ├──┼──────────────┼───┼────┤
 │ 8  │合作金庫存摺，帳號：00000000│ 1本  │丁文斌  │
 │    │87058                       │      │        │
 ├──┼──────────────┼───┼────┤
 │ 9  │渣打銀行存摺，帳號：00000000│ 1本  │丁文斌  │
 │    │371814                      │      │        │
 ├──┼──────────────┼───┼────┤
 │ 10 │筆記資料                    │ 1疊  │丁文斌  │
 ├──┼──────────────┼───┼────┤
 │ 11 │SIM卡存摺                   │ 1本  │丁文斌  │
 ├──┼──────────────┼───┼────┤
 │ 12 │不動產租賃契約書            │ 1本  │丁文斌  │
 ├──┼──────────────┼───┼────┤
 │ 13 │電腦主機（2-1-1）           │ 1台  │丁文斌  │
 ├──┼──────────────┼───┼────┤
 │ 14 │分享器（Router）（2-1-2）   │ 1台  │丁文斌  │
 ├──┼──────────────┼───┼────┤
 │ 15 │GATEWAY（2-1-3）            │ 1台  │丁文斌  │
 ├──┼──────────────┼───┼────┤
 │ 16 │GATEWAY（2-1-4）            │ 1台  │丁文斌  │
 ├──┼──────────────┼───┼────┤
 │ 17 │數據機（2-1-5）             │ 1台  │中華電信│
 ├──┼──────────────┼───┼────┤
 │ 18 │VDSL（D-Link）（2-1-6）     │ 1台  │中華電信│
 ├──┼──────────────┼───┼────┤
 │ 19 │電話機（SANYO）（2-1-7）    │ 1台  │丁文斌  │
 ├──┼──────────────┼───┼────┤
 │ 20 │GSM電腦雙模機（2-1-8）      │ 1台  │丁文斌  │
 ├──┼──────────────┼───┼────┤
 │ 21 │紅外線感應器（1-2-1）       │ 1組  │丁文斌  │
 ├──┼──────────────┼───┼────┤
 │ 22 │中國地圖（1-2-2）           │ 1張  │丁文斌  │
 ├──┼──────────────┼───┼────┤
 │ 23 │教戰手則                    │ 2本  │丁文斌  │
 ├──┼──────────────┼───┼────┤
 │ 24 │教戰手則                    │ 1張  │丁文斌  │
 ├──┼──────────────┼───┼────┤
 │ 25 │NOKIA廠牌（門號：0000000000 │ 1支  │應自立  │
 │    │）                          │      │        │
 ├──┼──────────────┼───┼────┤
 │ 26 │HITACHI廠牌（未插門號）     │ 1支  │應自立  │
 ├──┼──────────────┼───┼────┤
 │ 27 │隨身碟（內有教戰手則及詐騙實│ 1支  │王瀚誠  │
 │    │況錄音等資料）              │      │        │
 ├──┼──────────────┼───┼────┤
 │ 28 │Anycall手機、門號0000000000 │ 1支  │王瀚誠  │
 ├──┼──────────────┼───┼────┤
 │ 29 │對講機ADI牌（AF46）         │ 1支  │江衍龍  │
 ├──┼──────────────┼───┼────┤
 │ 30 │Sony Ericsson牌手機銀色（   │ 1支  │江衍龍  │
 │    │0000000000）                │      │        │
 ├──┼──────────────┼───┼────┤
 │ 31 │Utec牌手機紅色（0000000000）│ 1支  │江衍龍  │
 ├──┼──────────────┼───┼────┤
 │ 32 │Sony Ericsson廠牌黑色手機、 │ 1支  │吳心蓮  │
 │    │0000000000                  │      │        │
 └──┴──────────────┴───┴────┘
 【附表二】（於臺中市○○○路759巷6號14樓之2房屋內查扣之
            物）
 ┌──┬──────────────┬───┬────┐
 │編號│名稱                        │ 數量 │所有人  │
 ├──┼──────────────┼───┼────┤
 │ 1  │GATEWAY                     │ 11台 │丁文斌  │
 ├──┼──────────────┼───┼────┤
 │ 2  │路由器                      │ 4台  │丁文斌  │
 ├──┼──────────────┼───┼────┤
 │ 3  │無線對講機                  │ 6台  │丁文斌  │
 ├──┼──────────────┼───┼────┤
 │ 4  │桌上型有線電話              │ 28台 │丁文斌  │
 ├──┼──────────────┼───┼────┤
 │ 5  │教戰手則                    │ 1批  │丁文斌  │
 ├──┼──────────────┼───┼────┤
 │ 6  │電話線路                    │ 1批  │丁文斌  │
 ├──┼──────────────┼───┼────┤
 │ 7  │NOKIA手機（序號：00000000000│ 1支  │丁文斌  │
 │    │1366、門號：0000000000）    │      │        │
 ├──┼──────────────┼───┼────┤
 │ 8  │NOKIA手機（序號：00000000000│ 1支  │丁文斌  │
 │    │1796、門號：0000000000）    │      │        │
 ├──┼──────────────┼───┼────┤
 │ 9  │NOKIA手機（序號：00000000000│ 1支  │丁文斌  │
 │    │6043、門號：0000000000）    │      │        │
 ├──┼──────────────┼───┼────┤
 │ 10 │NOKIA手機（序號：00000000000│ 1支  │丁文斌  │
 │    │8309、門號：0000000000）    │      │        │
 ├──┼──────────────┼───┼────┤
 │ 11 │NOKIA手機（序號：00000000000│ 1支  │丁文斌  │
 │    │8539、門號：0000000000）    │      │        │
 └──┴──────────────┴───┴────┘
  【附表三】（於被告丁文斌自小客車內查扣之物）
 ┌──┬──────────────┬────┬───┐
 │編號│名稱                        │ 數量   │所有人│
 ├──┼──────────────┼────┼───┤
 │ 1  │新臺幣                      │9萬3900 │丁文斌│
 │    │                            │元      │      │
 ├──┼──────────────┼────┼───┤
 │ 2  │泰幣                        │90元    │丁文斌│
 ├──┼──────────────┼────┼───┤
 │ 3  │人民幣                      │539元   │丁文斌│
 ├──┼──────────────┼────┼───┤
 │ 4  │郵政存簿（帳號：000-00000000│ 1本    │丁文斌│
 │    │360184）                    │        │      │
 ├──┼──────────────┼────┼───┤
 │ 5  │郵政提款卡（帳號：000-000000│ 1張    │丁文斌│
 │    │00000000）                  │        │      │
 ├──┼──────────────┼────┼───┤
 │ 6  │行動電話Anycall（序號：35543│ 1支    │丁文斌│
 │    │00000000000）               │        │      │
 ├──┼──────────────┼────┼───┤
 │ 7  │行動電話Anycall（序號：35880│ 1支    │丁文斌│
 │    │00000000000）               │        │      │
 ├──┼──────────────┼────┼───┤
 │ 8  │行動電話Anycall（序號：35404│ 1支    │丁文斌│
 │    │000000000）                 │        │      │
 ├──┼──────────────┼────┼───┤
 │ 9  │行動電話MOTOROLA（序號：3548│ 1支    │丁文斌│
 │    │00000000000）               │        │      │
 ├──┼──────────────┼────┼───┤
 │ 10 │NOKIA、亞太序號             │ 1支    │丁文斌│
 ├──┼──────────────┼────┼───┤
 │ 11 │中國信託交易明細表          │ 8張    │丁文斌│
 ├──┼──────────────┼────┼───┤
 │ 12 │中華郵政交易明細表          │ 1張    │丁文斌│
 ├──┼──────────────┼────┼───┤
 │ 13 │中國工商銀行0000000000000000│ 1張    │丁文斌│
 │    │271                         │        │      │
 ├──┼──────────────┼────┼───┤
 │ 14 │筆記本                      │ 4本    │丁文斌│
 ├──┼──────────────┼────┼───┤
 │ 15 │帳本                        │ 1本    │丁文斌│
 ├──┼──────────────┼────┼───┤
 │ 16 │合作金庫交易明細表          │ 1張    │丁文斌│
 ├──┼──────────────┼────┼───┤
 │ 17 │臺灣銀行交易明細表          │ 1張    │丁文斌│
 ├──┼──────────────┼────┼───┤
 │ 18 │宏遠電訊保證金簽收單        │ 2張    │丁文斌│
 ├──┼──────────────┼────┼───┤
 │ 19 │中國信託提款卡（帳號：589510│ 1張    │丁文斌│
 │    │000000000）                 │        │      │
 ├──┼──────────────┼────┼───┤
 │ 20 │Bangkok Bank提款卡（帳號：  │ 1張    │丁文斌│
 │    │0000000000000000213）       │        │      │
 ├──┼──────────────┼────┼───┤
 │ 21 │ICBC中國工商銀行提款卡（帳號│ 1張    │丁文斌│
 │    │：0000000000000000679）     │        │      │
 ├──┼──────────────┼────┼───┤
 │ 22 │渣打銀行晶片卡（帳號：      │ 1張    │丁文斌│
 │    │0000000000000000）          │        │      │
 └──┴──────────────┴────┴───┘
【附件】
臺灣臺中地方法院檢察署檢察官起訴書
                                      99年度偵字第11044號
     被      告  丁文斌  男  36歲（民國○○年○○月○○日生）
                         住桃園縣中壢市○○街37號2樓
                         居臺中市○區○○○路266號19樓之2
                         （在押）
                         國民身分證統一編號：Ｚ000000000號
     選任辯護人  邢建緯律師
                 洪瑞霙律師
     被      告  王瀚誠  男  33歲（民國○○年○月○○日生）
                         住桃園縣中壢市○○街298號（中壢
                         戶政事務所）
                         居臺中市○區○○○路266號19樓之2
                         國民身分證統一編號：Ｚ000000000號
                 吳心蓮  女  25歲（民國○○年○月○日生）
                         住臺中縣沙鹿鎮○○路93號
                         國民身分證統一編號：Ｚ000000000號
                 何佳蔓  女  27歲（民國○○年○月○○日生）
                         住桃園縣平鎮市○○路36巷13號
                         居臺中市○區○○○路266號19樓之2
                         國民身分證統一編號：Ｚ000000000號
                 江衍龍  男  34歲（民國○○年○○月○○日生）
                         住桃園縣中壢市○○○街9號2樓
                         居臺中市○區○○○路266號19樓之2
                         國民身分證統一編號：Ｚ000000000號
                 王建民  男  48歲（民國○○年○月○○日生）
                         住桃園縣中壢市○○路56巷24-1號
                         居臺中市○區○○○路266號19樓之2
                         國民身分證統一編號：Ｚ000000000號
                 應自立  男  38歲（民國○○年○月○○日生）
                         住桃園縣龍潭鄉○○路336巷196弄14
                         號
                         居臺中市○區○○○路266號19樓之2
                         國民身分證統一編號：Ｚ000000000號
                 劉明光  男  40歲（民國○○年○月○○日生）
                         住桃園縣平鎮市○○路161巷38號
                         居桃園縣中壢市○○路○段435號
                         國民身分證統一編號：Ｚ000000000號
                 周冠至  男  33歲（民國○○年○○月○○日生）
                         住桃園縣桃園市○○路○段207巷12號
                         國民身分證統一編號：Ｚ000000000號
上列被告等因詐欺案件，業經偵查終結，認應提起公訴，茲將犯
罪事實及證據並所犯法條分敘如下：
         犯罪事實
一、丁文斌曾於民國94年間因違反毒品危害防制條例案件，經臺
    灣桃園地方法院判處有期徒刑6月、3月確定，經定應執行刑
    為有期徒刑9月；又於95年間因贓物及違反毒品危害防制條
    例等案件，經同法院分別判處有期徒刑5月、4月、4月確定
    ；再於96年間因違反毒品危害防制條例案件，經同法院判處
    有期徒刑9月確定；上開案件經減刑及接續執行後，甫於98
    年10月3日執行完畢。應自立曾於97年間因施用第二級毒品
    案件，經臺灣桃園地方法院判處有期徒刑6月確定，甫於98
    年12月20日執行完畢。
二、丁文斌、何佳蔓共同意圖為自己不法之所有，基於詐欺取財
    之犯意聯絡，自98年11月底起，由丁文斌出資承租臺中市○
    ○○路266號19號之2房屋（下稱三民西路房屋）設立機房，
    作為從事電話詐騙之據點，並與綽號「小葉」真實姓名年籍
    不詳之人聯繫後，依「小葉」指示至臺中市○○路與漢西東
    路口旁之土地公廟，向綽號「奶茶」真實姓名年籍不詳之人
    取得GATEWAY電話10餘台、路由器、數據機、筆記型電腦、
    隨身碟、教戰手冊、無線對講機等機具，並由綽號「小邱」
    真實姓名年籍不詳之人將GATEWAY電話及路由器安裝在前開
    房屋。丁文斌為取得供詐騙款項存入之大陸人頭帳戶，再與
    綽號「阿信」、「王仔」真實姓名年籍不詳之人聯繫，以取
    得大陸建設銀行等人頭帳戶帳號。俟籌畫完備，前開詐騙電
    信機房即開始運作，由丁文斌擔任現場負責人，何佳蔓則擔
    任會計，並確保電腦、通話品質正常之工作；自98年11月間
    起至99年5月6日下午2時10分止，王瀚誠（自98年11月25日
    起參與）、吳心蓮（自98年12月間起參與）、江衍龍（自99
    年2月底起參與，負責維修前開電腦及網路設備等事宜）、
    應自立（自99年4月19日起參與）、王建民（自99年4月21日
    起參與，負責集團內之伙食）亦共同意圖為自己不法之所有
    ，基於詐欺取財之犯意聯絡，陸續參與該詐騙集團，而與丁
    文斌、何佳蔓共同詐騙大陸地區不特定民眾。渠等之詐騙模
    式係先以電腦設定中國某地區○○○號○段，再以節費器以
    群發系統的方式發送語音訊息至大陸各地民眾電話，如該電
    話有人使用就會響，大陸地區人民接電話後會聽到渠等事先
    錄製的電話欠費語音檔聲音，內容略為：「中國電信通知您
    有欠費，如有疑問請按9由專人為您服務」，如大陸地區人
    民依電話指示要詢問而按「9」，就會回撥到上開機房，再
    由該詐騙集團第一線成員丁文斌、王瀚誠、吳心蓮、何佳蔓
    、應自立、江衍龍接話，佯裝是中國電信客服人員，再以丁
    文斌提供之教戰守則，告知大陸地區民眾略以：有電話欠費
    ，如有需要服務，直接將電話轉接至公安局等語；再將電話
    轉給第二線成員丁文斌、王瀚誠、應自立，假冒公安人員續
    為詐騙，利用大陸地區人民報案之際，先行確認其身分，並
    告知大陸地區人民遭他人盜辦電話需提供銀行帳號資料供查
    證，待大陸地區人民提供上開資料後，遂佯稱須將上開資料
    彙報至金融穩定局，第二線成員再將取得之大陸地區民眾之
    金融帳戶資料、金額等資訊以QQ即時通或網路電話SKYPE之
    方式傳送至在大陸地區之第三線成員，由第三線成員冒充大
    陸當地金融穩定局官員或檢察官，撥打電話予大陸地區民眾
    ，謊稱大陸民眾之銀行帳戶將遭凍結，為保障其帳戶存款，
    可將銀行帳戶內款項轉匯至安全帳戶，致大陸地區民眾陷於
    錯誤，而依詐騙集團第三線成員指示，將帳戶內金額匯轉入
    詐騙集團指定之大陸人頭帳戶。俟被害人匯款後，詐騙款項
    透過地下匯兌方式，由真實姓名年籍不詳之車手將詐得之金
    錢匯回臺灣予「王仔」，再由「王仔」或「阿信」通知丁文
    斌取款。丁文斌扣除提供人頭帳戶、車手費用等開銷後，再
    將剩餘款項與其餘在臺灣地區之詐欺集團成員朋分。丁文斌
    從中分得詐欺所得金額10%，另外擔任第一線成員可得詐欺
    所得金額3%、擔任第二線成員可得詐欺所得金額8%。而該詐
    欺集團自98年11月底開始詐騙起，迄為警查獲時止，詐騙成
    功3次，共詐得新台幣110萬元，並依前揭比例，朋分詐騙所
    得之款項。
三、周冠至於99年3月底，經由「小葉」介紹認識丁文斌，並至
    三民西路房屋為丁文斌裝設Gateway及路由器時，依其智識
    程度及社會經驗，已知悉丁文斌等人係詐騙集團成員，擬使
    用Gateway及路由器等設備撥打網路電話至大陸地區實行詐
    欺取財犯罪，仍基於幫助他人詐欺取財之不確定故意，先提
    供門號0000000000號行動電話予丁文斌，供丁文斌與其持有
    之門號0000000000號行動電話聯絡，復為丁文斌輸入不知情
    之WorldTel公司之IP設定proxy，再將路由設定為只能撥打
    大陸地區電話，使丁文斌等人得使用Gateway撥打大陸地區
    電話。嗣丁文斌反應使用之ADSL通話品質不佳後，周冠至即
    向WorldTel公司詢問相關參數設定問題，再藉由遠端連線登
    入Gateway更改參數設定，於仍無法解決通話品質不佳問題
    時，於99年4月20日親自至三民西路房屋查看，並建議丁文
    斌申裝中華電信股份有限公司ADSL服務以改善通話品質。但
    因丁文斌欠繳電信費用而無法申租。周冠至遂出面與劉明光
    接洽代辦ADSL服務，並以3000元之價格，委由劉明光出面向
    中華電信股份有限公司（下稱中華電信）申請在三民西路房
    屋安裝00-00000000號電話並附掛ADSL，以供丁文斌等詐騙
    集團使用ADSL向大陸民眾行騙。而劉明光明知任何人均得向
    中華電信申請電話及ADSL使用，並無限制一定之資格，亦無
    須事先繳納高額之手續費或保證金，是一般人如非基於犯罪
    之不法目的，自無捨棄自己或可信賴親友名義而迂迴使用他
    人名義電話之理，其可預見申請電話及ADSL可能遭不法集團
    用來作詐欺取財之非法用途，並逃避通訊之監查，竟為貪圖
    該3000元之代價，同意以其名義向中華電信申請ADSL，並於
    99年4月16日，會同中華電信施工人員在三民西路房屋安裝
    電話及ADSL，以供丁文斌等人對外連線詐騙使用，而此等方
    式幫助丁文斌等詐騙集團遂行詐欺犯行。
四、嗣於99年5月6日中午12時15分許，為警持臺灣臺中地方法院
     法官核發之搜索票，在三民西路房屋內實施搜索，當場扣得
     如附表一所示供詐騙所用之物。復於同日下午2時10分許，
     為警持同法院法官核發之搜索票，在應自立位於忠明南路房
     屋內實施搜索，當場扣得如附表二所示供詐騙所用之物。再
     於同日下午3時30分許，為警持同法院法官核發之搜索票，
     在周冠至位於桃園縣中壢市○○路○段435號房屋內實施搜索
     ，當場扣得如附表三所示供詐騙所用之物。繼經丁文斌同意
     搜索，警方在上址前，於丁文斌使用之車牌號碼CG-3388號
     自小客車內，當場扣得附表四所示供詐騙所用之物。
五、案經本署檢察官指揮刑事警察局及臺中市警察局移送偵辦。
    證據並所犯法條
一、犯罪事實欄二部分：上揭犯罪事實欄二部分，業據被告丁文
    斌、王瀚誠、吳心蓮、何佳蔓、江衍龍、王建民、應自立於
    警詢及本署偵查中均坦承不諱，並有被告丁文斌使用之門號
    0000000000號行動電話與被告何佳蔓使用之門號0000000000
    號行動電話通訊監察譯文1份、扣案之如附表一、二、三、
    四所示電腦、電話及教戰守則等物及現場照片13張、現場圖
    1紙在卷可稽，足證被告等人確有從事詐騙大陸地區人民，
    並因而獲得詐騙款項之行為。是此部分事證明確，被告丁文
    斌、王瀚誠、吳心蓮、何佳蔓、江衍龍、王建民、應自立犯
    嫌，堪以認定。
二、犯罪事實欄三部分：訊據被告周冠至固坦承有為被告丁文斌
    設定Gateway使用、規劃節費方案等情不諱，然矢口否認有
    何幫助詐欺犯行，辯稱：與丁文斌接觸之初，僅係基於公司
    業務需求，拉取客戶做節費方案，對於丁文斌等人係在利用
    該等設備從事詐欺犯罪乙節，毫無所悉云云。另訊據被告劉
    明光雖坦承有以其名義向中華電信申請ADSL，惟矢口否認有
    何幫助詐欺之犯行，辯稱：因伊與周冠至為朋友，周冠至說
    要借伊名義申請，伊就借他，並未因此獲得好處，且對於申
    辦ADSL係做何使用均不知情云云。經查：
  (一)利用電話對於大陸地區人民實施詐欺取財之犯罪類型，近
      年來層出不窮，政府相關單位亦有透過大眾媒體多方宣導
      民眾提高警覺，而被告周冠至為具備通常智識程度及社會
      經驗之成年人，其陸續多次為丁文斌等人維修設備，目睹
      現場有電腦、電話數台，並於警詢中供稱：丁文斌等人先
      用電腦設定大陸地區某個地區○號○段，透過電腦發號，
      其中這些號碼有真實的號碼和空號，待用戶接通電話後，
      由電腦再發出一段語音，告知對方有語音欠費，如有疑問
      的話就按9或0轉接至中國電信的客服人員；客服人員會佯
      稱個人資料被冒用等理由，將之誘騙由公安答覆，藉此對
      大陸人民詐騙等語。足認被告周冠至於為被告丁文斌等人
      維修設備期間，確已知悉被告丁文斌等人在從事電話詐騙
      行為，竟仍接受被告丁文斌等人所託，陸續前往三民西路
      房屋維修相關設備，其具有幫助詐欺之不確定故意甚明。
      是其辯稱對於被告丁文斌等人在從事電話詐騙行為毫無所
      悉，無非係事後卸責之詞，難以遽採。
  (二)又申辦中華電信之ADSL服務甚為簡易方便，被告劉明光係
      智識正常之成年人，對他人利用其名義申辦ADSL服務之目
      的，自應有所懷疑。雖被告周冠至出面委託其申請，然該
      電話及ADSL安裝地址遠在臺中市○○○路房屋，與被告周
      冠至毫無關係，顯然該等ADSL並非供被告周冠至使用，而
      係供被告劉明光不識之人使用。且衡諸常情，若如非供作
      犯罪之平台，應無隱匿自己名義而用他人名義申請ADSL服
      務之必要；而近來利用報紙刊登廣告詐欺取財之犯罪類型
      層出不窮，該等犯罪，多數均係利用他人申辦之行動電話
      門號或網路服務作為詐欺他人之媒介，並經媒體廣為披載
      ，被告劉明光並非涉世未深之人，對此應知之甚詳，竟仍
      同意代為申請ADSL供不識之人使用，則被告劉明光確有幫
      助被告丁文斌等詐騙集團利用其所申請之ADSL服務，從事
      詐騙大陸地區人民行為之不確定故意甚明。
三、按刑法上之幫助犯，係對於犯罪與正犯有共同之認識，而以
    幫助之意思，對於正犯資以助力，而未參與實施犯罪之行為
    者而言（最高法院75年度台上字第1509號、88年度台上字第
    1270號判決意旨參照）。是以，如未參與實施犯罪構成要件
    之行為，且係出於幫助之意思提供助力，即屬幫助犯，而非
    共同正犯。本案被告周冠至係在被告丁文斌等人設置之機房
    內安裝Gateway及路由器供其詐騙使用，而被告劉明光則係
    以其名義為被告丁文斌等人申辦中華電信ADSL服務，供其行
    騙之用，均非係刑法第339條第1項詐欺取財罪之構成要件行
    為，故核被告周冠至、劉明光所為係犯刑法第339條第1項、
    第30條第1項詐欺取財罪嫌之幫助犯。請依刑法第30條第2項
    規定，按正犯之刑減輕之。另核被告丁文斌、王瀚誠、吳心
    蓮、何佳蔓、江衍龍、王建民、應自立所為，均係犯刑法第
    33 9條第1項之詐欺取財罪嫌。渠等與「小葉」、「奶茶」
    間，就犯罪事實欄二所載詐欺犯行有犯意聯絡及行為分擔，
    為共同正犯。又被告丁文斌、應自立曾受有有期徒刑執行完
    畢後，5年內故意再犯本件有期徒刑以上之罪，為累犯，請
    依刑法第47條第1項規定，加重其刑。扣案如附表一、二、
    三、四所示之物，為被告丁文斌、王瀚誠、何佳蔓、吳心蓮
    、江衍龍、應自立、周冠至及劉明光所有，且係供犯罪所用
    及供犯罪預備之物，請依刑法第38條第3項、第1項第2款之
    規定，宣告沒收。
四、依刑事訴訟法第251條第1項提起公訴。
    此  致
臺灣臺中地方法院
中    華    民    國    99    年    6    月    30    日
                               檢  察  官  黃政揚
本件正本證明與原本無異
中    華    民    國    99    年    7    月    2    日
                               書  記  官  陳秀玲
所犯法條
刑法第339條第1項
意圖為自己或第三人不法之所有，以詐術使人將本人或第三人之
物交付者，處5年以下有期徒刑、拘役或科或併科1千元以下罰金
。
以前項方法得財產上不法之利益或使第三人得之者，亦同。
前二項之未遂犯罰之。
附表一（扣案證物一覽表）
 ┌──┬──────────────┬───┬────┐
 │編號│名稱                        │ 數量 │所有人  │
 ├──┼──────────────┼───┼────┤
 │ 1  │USB（教戰守則檔）           │ 2支  │何佳蔓  │
 ├──┼──────────────┼───┼────┤
 │ 2  │對講機                      │ 1支  │何佳蔓  │
 ├──┼──────────────┼───┼────┤
 │ 3  │公安電話鈴聲機              │ 1支  │何佳蔓  │
 ├──┼──────────────┼───┼────┤
 │ 4  │計算機                      │ 1台  │何佳蔓  │
 ├──┼──────────────┼───┼────┤
 │ 5  │行動電話MOTOROLA牌（含SIM卡 │ 1支  │何佳蔓  │
 │    │、0000000000000）           │      │        │
 ├──┼──────────────┼───┼────┤
 │ 6  │行動電話BENQ牌（序號：357032│ 1支  │何佳蔓  │
 │    │000000000）                 │      │        │
 ├──┼──────────────┼───┼────┤
 │ 7  │行動電話SAMSUNG牌（含SIM卡，│ 1支  │何佳蔓  │
 │    │0000000000）                │      │        │
 ├──┼──────────────┼───┼────┤
 │ 8  │合作金庫存摺，帳號：00000000│ 1本  │何佳蔓  │
 │    │87058                       │      │        │
 ├──┼──────────────┼───┼────┤
 │ 9  │渣打銀行存摺，帳號：00000000│ 1本  │何佳蔓  │
 │    │371814                      │      │        │
 ├──┼──────────────┼───┼────┤
 │ 10 │筆記資料                    │ 1疊  │何佳蔓  │
 ├──┼──────────────┼───┼────┤
 │ 11 │SIM卡存摺                   │ 1本  │何佳蔓  │
 ├──┼──────────────┼───┼────┤
 │ 12 │不動產租賃契約書            │ 1本  │何佳蔓  │
 ├──┼──────────────┼───┼────┤
 │ 13 │電腦主機（2-1-1）           │ 1台  │何佳蔓  │
 ├──┼──────────────┼───┼────┤
 │ 14 │分享器（Router）（2-1-2）   │ 1台  │何佳蔓  │
 ├──┼──────────────┼───┼────┤
 │ 15 │GATEWAY（2-1-3）            │ 1台  │何佳蔓  │
 ├──┼──────────────┼───┼────┤
 │ 16 │GATEWAY（2-1-4）            │ 1台  │何佳蔓  │
 ├──┼──────────────┼───┼────┤
 │ 17 │數據機（2-1-5）             │ 1台  │何佳蔓  │
 ├──┼──────────────┼───┼────┤
 │ 18 │VDSL（D-Link）（2-1-6）     │ 1台  │何佳蔓  │
 ├──┼──────────────┼───┼────┤
 │ 19 │電話機（SANYO）（2-1-7）    │ 1台  │何佳蔓  │
 ├──┼──────────────┼───┼────┤
 │ 20 │GSM電腦雙模機（2-1-8）      │ 1台  │何佳蔓  │
 ├──┼──────────────┼───┼────┤
 │ 21 │紅外線感應器（1-2-1）       │ 1組  │何佳蔓  │
 ├──┼──────────────┼───┼────┤
 │ 22 │中國地圖（1-2-2）           │ 1張  │何佳蔓  │
 ├──┼──────────────┼───┼────┤
 │ 23 │教戰手則                    │ 2本  │應自立  │
 ├──┼──────────────┼───┼────┤
 │ 24 │教戰手則                    │ 1張  │應自立  │
 ├──┼──────────────┼───┼────┤
 │ 25 │NOKIA廠牌（門號：0000000000 │ 1支  │應自立  │
 │    │）                          │      │        │
 ├──┼──────────────┼───┼────┤
 │ 26 │HITACHI廠牌（未插門號）     │ 1支  │應自立  │
 ├──┼──────────────┼───┼────┤
 │ 27 │隨身碟（內有教戰手則及詐騙實│ 1支  │王瀚誠  │
 │    │況錄音等資料）              │      │        │
 ├──┼──────────────┼───┼────┤
 │ 28 │Anycall手機、門號0000000000 │ 1隻  │王瀚誠  │
 ├──┼──────────────┼───┼────┤
 │ 29 │對講機ADI牌（AF46）         │ 1支  │江衍龍  │
 ├──┼──────────────┼───┼────┤
 │ 30 │Sony Ericsson牌手機銀色（   │ 1支  │江衍龍  │
 │    │0000000000）                │      │        │
 ├──┼──────────────┼───┼────┤
 │ 31 │Utec牌手機紅色（0000000000）│ 1支  │江衍龍  │
 ├──┼──────────────┼───┼────┤
 │ 32 │Sony Ericsson廠牌黑色手機、 │ 1支  │吳心蓮  │
 │    │0000000000                  │      │        │
 └──┴──────────────┴───┴────┘
附表二（扣案證物一覽表）
 ┌──┬──────────────┬───┬────┐
 │編號│名稱                        │ 數量 │所有人  │
 ├──┼──────────────┼───┼────┤
 │ 1  │GATEWAY                     │ 11台 │應自立  │
 ├──┼──────────────┼───┼────┤
 │ 2  │路由器                      │ 4台  │應自立  │
 ├──┼──────────────┼───┼────┤
 │ 3  │無線對講機                  │ 6台  │應自立  │
 ├──┼──────────────┼───┼────┤
 │ 4  │桌上型有線電話              │ 28台 │應自立  │
 ├──┼──────────────┼───┼────┤
 │ 5  │教戰手則                    │ 1批  │應自立  │
 ├──┼──────────────┼───┼────┤
 │ 6  │電話線路                    │ 1批  │應自立  │
 ├──┼──────────────┼───┼────┤
 │ 7  │NOKIA手機（序號：00000000000│ 1支  │應自立  │
 │    │1366、門號：0000000000）    │      │        │
 ├──┼──────────────┼───┼────┤
 │ 8  │NOKIA手機（序號：00000000000│ 1支  │應自立  │
 │    │1796、門號：0000000000）    │      │        │
 ├──┼──────────────┼───┼────┤
 │ 9  │NOKIA手機（序號：00000000000│ 1支  │應自立  │
 │    │6043、門號：0000000000）    │      │        │
 ├──┼──────────────┼───┼────┤
 │ 10 │NOKIA手機（序號：00000000000│ 1支  │應自立  │
 │    │8309、門號：0000000000）    │      │        │
 ├──┼──────────────┼───┼────┤
 │ 11 │NOKIA手機（序號：00000000000│ 1支  │應自立  │
 │    │8539、門號：0000000000）    │      │        │
 └──┴──────────────┴───┴────┘
附表三（扣案證物一覽表）
 ┌──┬──────────────┬───┬────┐
 │編號│名稱                        │ 數量 │所有人  │
 ├──┼──────────────┼───┼────┤
 │ 1  │行動電話HTC、0000000000     │ 1支  │周冠至  │
 ├──┼──────────────┼───┼────┤
 │ 2  │華碩筆記型電腦              │ 1台  │周冠至  │
 ├──┼──────────────┼───┼────┤
 │ 3  │NOKIA（序號：000000000000000│ 1支  │劉明光  │
 │    │、黑色）                    │      │        │
 ├──┼──────────────┼───┼────┤
 │ 4  │NOKIA（序號：000000000000000│ 1支  │劉明光  │
 │    │、銀色）                    │      │        │
 └──┴──────────────┴───┴────┘
附表四（扣案證物一覽表）
 ┌──┬──────────────┬────┬───┐
 │編號│名稱                        │ 數量   │所有人│
 ├──┼──────────────┼────┼───┤
 │ 1  │新臺幣                      │9萬3900 │丁文斌│
 │    │                            │元      │      │
 ├──┼──────────────┼────┼───┤
 │ 2  │泰幣                        │90元    │丁文斌│
 ├──┼──────────────┼────┼───┤
 │ 3  │人民幣                      │539元   │丁文斌│
 ├──┼──────────────┼────┼───┤
 │ 4  │郵政存簿（帳號：000-00000000│ 1本    │丁文斌│
 │    │360184）                    │        │      │
 ├──┼──────────────┼────┼───┤
 │ 5  │郵政提款卡（帳號：000-000000│ 1張    │丁文斌│
 │    │00000000）                  │        │      │
 ├──┼──────────────┼────┼───┤
 │ 6  │行動電話Anycall（序號：35543│ 1支    │丁文斌│
 │    │00000000000）               │        │      │
 ├──┼──────────────┼────┼───┤
 │ 7  │行動電話Anycall（序號：35880│ 1支    │丁文斌│
 │    │00000000000）               │        │      │
 ├──┼──────────────┼────┼───┤
 │ 8  │行動電話Anycall（序號：35404│ 1支    │丁文斌│
 │    │000000000）                 │        │      │
 ├──┼──────────────┼────┼───┤
 │ 9  │行動電話MOTOROLA（序號：3548│ 1支    │丁文斌│
 │    │00000000000）               │        │      │
 ├──┼──────────────┼────┼───┤
 │ 10 │NOKIA、亞太序號             │ 1支    │丁文斌│
 ├──┼──────────────┼────┼───┤
 │ 11 │中國信託交易明細表          │ 8張    │丁文斌│
 ├──┼──────────────┼────┼───┤
 │ 12 │中華郵政交易明細表          │ 1張    │丁文斌│
 ├──┼──────────────┼────┼───┤
 │ 13 │中國工商銀行0000000000000000│ 1張    │丁文斌│
 │    │271                         │        │      │
 ├──┼──────────────┼────┼───┤
 │ 14 │筆記本                      │ 4本    │丁文斌│
 ├──┼──────────────┼────┼───┤
 │ 15 │帳本                        │ 1本    │丁文斌│
 ├──┼──────────────┼────┼───┤
 │ 16 │合作金庫交易明細表          │ 1張    │丁文斌│
 ├──┼──────────────┼────┼───┤
 │ 17 │臺灣銀行交易明細表          │ 1張    │丁文斌│
 ├──┼──────────────┼────┼───┤
 │ 18 │宏遠電訊保證金簽收單        │ 2張    │丁文斌│
 ├──┼──────────────┼────┼───┤
 │ 19 │中國信託提款卡（帳號：589510│ 1張    │丁文斌│
 │    │000000000）                 │        │      │
 ├──┼──────────────┼────┼───┤
 │ 20 │Bangkok Bank（帳號：00000000│ 1張    │丁文斌│
 │    │00000000000）               │        │      │
 ├──┼──────────────┼────┼───┤
 │ 21 │ICBC中國工商銀行（帳號：6222│ 1張    │丁文斌│
 │    │000000000000000）           │        │      │
 ├──┼──────────────┼────┼───┤
 │ 22 │渣打銀行晶片卡（帳號：      │ 1張    │丁文斌│
 │    │0000000000000000）          │        │      │
 └──┴──────────────┴────┴───┘